---
title: "**Natália Freitas**"
date: "Maio 2022"
output:
  rmdformats::material:
    highlight: kate
editor_options: 
  chunk_output_type: inline
---

```{r setup, include=FALSE}
## Global options
knitr::opts_chunk$set(cache = TRUE)
```

# **Contextualização**

### Ao produzir um filme, é possível adotar uma estratégia que atenda ambiciosos por fama e dinheiro?

Utilizando a base de dados Imbd[^1], este relatório objetiva indicar uma estratégia que garanta retorno financeiro para o investidor e fama para o cinestra que produz um filme.

[^1]: A base de dados consiste em uma adaptação para o [Curso R para Ciência de Dados II](https://curso-r.com/)

Qual o tipo de filme produz maior retorno financeiro? Esse mesmo gênero é o mais assistido e avaliado pelos cinéfilos. Essas são algumas perguntas que serão exploradas.



```{r include = FALSE, message = FALSE, warning = FALSE}
# Carregar os Dados
imdb <- basesCursoR::pegar_base("imdb_completa")
imdb_pessoas <- basesCursoR::pegar_base("imdb_pessoas")
imdb_avaliacoes <- basesCursoR::pegar_base("imdb_avaliacoes")

```


